臺灣新竹地方法院刑事裁定
111年度聲字第581號
聲  請  人  臺灣新竹地方檢察署檢察官
被      告  張雯皓




上列聲請人因受刑人數罪併罰有二裁判以上，聲請定其應執行之
刑（111年度執聲字第417號），本院裁定如下：
    主  文
張雯皓犯如附表所示之罪，應執行有期徒刑伍月。
    理  由
一、本件聲請意旨略以：受刑人張雯皓因違反藥事法等案件，先
    後經判決確定如附表所示，應依刑法第53條及第51條第5款
    ，定其應執行之刑，爰依刑事訴訟法第477條第1項聲請裁定
    等語。
二、按數罪併罰，有2裁判以上者，依第51條之規定，定其應執
    行之刑；數罪併罰，分別宣告其罪之刑，宣告多數有期徒刑
    者，於各刑中之最長期以上，各刑合併之刑期以下，定其刑
    期，但不得逾30年。刑法第53條、第51條第5款分別定有明
    文。次按，刑法第50條規定：「裁判確定前犯數罪者，併合
    處罰之。但有下列情形之一者，不在此限：㈠得易科罰金之
    罪與不得易科罰金之罪。㈡得易科罰金之罪與不得易服社會
    勞動之罪。㈢得易服社會勞動之罪與不得易科罰金之罪。㈣得
    易服社會勞動之罪與不得易服社會勞動之罪。前項但書情形
    ，受刑人請求檢察官聲請定應執行刑者，依第51條規定定之
    。」且數罪併罰中之一罪，依刑法規定得易科罰金，若因與
    不得易科之他罪併合處罰結果而不得易科罰金時，原可易科
    部分所處之刑，自亦無庸為易科折算標準之記載（司法院釋
    字第144、679號解釋意旨參照）。再按，刑事訴訟法第370
    條第2項、第3項，已針對第二審上訴案件之定應執行之刑，
    明定有不利益變更禁止原則之適用；而分屬不同案件之數罪
    併罰，倘一裁判宣告數罪之刑，曾經定其執行刑，再與其他
    裁判宣告之刑定其執行刑時，在法理上亦應同受此原則之拘
    束。故另定之執行刑，其裁量所定之刑期，自不得重於前定
    之執行刑加計後裁判宣告之刑之總和，否則即屬違背法令（
    最高法院104年度台非字第127號判決意旨參照）。
三、經查，受刑人所犯如附表所示各罪，業經臺灣臺北地方法院
    及本院先後判處如附表所揭之有期徒刑確定在案，此有附表
    所示各該判決書網路列印資料、判決書正本及臺灣高等法院
    被告前案紀錄表在卷可參。其中附表編號3所示之罪刑係不
    得易科罰金之刑，附表1至2所示之罪刑係得易科罰金之刑，
    依刑法第50條第1項第1款規定，須經受刑人請求檢察官聲請
    ，始得就上開不得易科罰金之罪刑與得易科罰金之罪刑依刑
    法第51條第5款規定定其應執行之刑。而本件業經受刑人於1
    11年5月23日請求檢察官聲請合併定其應執行刑，有臺灣新
    竹地方檢察署受刑人定執行刑或易科罰金意願回覆表在卷可
    稽（見本院卷第9頁），依同法第50條第2項規定，本件自得
    依檢察官之聲請就不得易科罰金之罪刑與得易科罰金之罪刑
    ，併合定其應執行刑之裁定。是本院審核受刑人所犯如附表
    編號2至3所示之罪，係於附表編號1所示判決確定日期前為
    之，核與首揭規定並無不合，並審酌附表所示各有期徒刑中
    之最長期（有期徒刑3月）、臺灣臺北地方法院前就被告所
    犯如附表編號1、2所示之2罪部分定應執行有期徒刑（有期
    徒刑4月），加計被告所犯如附表編號3所示之罪刑期（有期
    徒刑2月）之總和（計算式：4月＋2月＝6月）等，再衡以本件
    受刑人犯罪類型，並考量比例原則、平等原則、責罰相當原
    則、重複評價禁止原則為內涵之內部性界限等，爰定其應執
    行之刑如主文所示。
四、又受刑人所犯如附表編號1至2所示之刑，雖得易科罰金，惟
    經與如附表編號3所示不得易科罰金之他罪併合處罰之結果
    而不得易科罰金時，原可易科部分所處之刑，自亦無庸為易
    科折算標準之記載，是本院於定執行刑時，自無庸為易科罰
    金折算標準之記載，附此敘明。
五、據上論斷，依刑事訴訟法第477條第1項，刑法第50條第2項
    、第53條、第51條第5款，裁定如主文。
中　　華　　民　　國　　111 　年　　6 　　月　　13　　日
                  刑事第六庭    法　官　  蔡玉琪
以上正本證明與原本無異。
如不服本裁定，應於裁定送達後5日內向本院提出抗告狀。
中　　華　　民　　國　　111 　年　　6 　　月　　13　　日
                                書記官    李念純　　
附表：
編號  1 2 3 罪名  公共危險 傷害 藥事法 宣告刑  有期徒刑3月 有期徒刑2月 有期徒刑2月 犯罪日期  110年3月6日 110年3月6日 110年3月5日 偵查(自訴)機關年度及案號  臺北地檢110年度偵字第9454號 臺北地檢110年度偵字第9454號 新竹地檢110年度偵字第8716號 最後 事實審 法院 臺北地院 臺北地院 新竹地院  案號 110年度交簡字 第521號 110年度交簡字 第521號 111年度訴字 第19號  判決日期 110年10月20日 110年10月20日 111年2月25日 確定 判決 法院 臺北地院 臺北地院 新竹地院  案號 110年度交簡字 第521號 110年度交簡字 第521號 111年度訴字 第19號  判決 確定日期 110年12月6日 110年12月6日 111年4月16日 是否為得易科 罰金之案件  是 是 否 備註  臺北地檢110年度執字第5690號 臺北地檢110年度執字第5690號 新竹地檢111年度執字第1706號   編號1至2，業經臺北地院110年度交簡字第521號判決定應執行有期徒刑4月（111.1.19易科罰金執畢）